---
title: "Covariância e coeficiente de correlação"
author: "Marcelo"
date: "03/04/2021"
output: html_document
---

# Covariância

* Medida de varivabilidade entre duas variáveis
* Quando a covariâncias entre essas variáveis é positiva os dados apresentam tendência positiva na dispersão. 
* Quando o valor da covariância é negativo, o comportamento é análogo, no entanto, os dados apresentam tendências negativas.
* Mede o quanto a variação e uma variável afeta a outra
* medida de escala de covariância que fica entre -1 e 1

# Correlação

* Para p = 1, tem-se uma correlação perfeita entre as duas variáveis. 
* Se p = - 1, há uma correlação perfeita entre as variáveis, no entanto, essa correlação é negativa. 
* Caso p = 0, as duas variáveis não dependem linearmente uma da outra.

* Para p = -1 indica uma forte correlação negativa: isso significa que toda vez que x aumenta, y diminui 
* Para p = 0 significa que não há associação entre as duas variáveis (x e y) 
* Para p = 1 indica uma forte correlação positiva: isso significa que y aumenta com x 

* *Uma alta correlação não implica em causalidade*
  

```{r mtcars}
my_data <- mtcars
head(my_data)
```

```{r}
library("ggpubr")

ggscatter(my_data, x = "mpg", y = "wt", 
          add = "reg.line", conf.int = TRUE, 
          cor.coef = TRUE, cor.method = "pearson",
          xlab = "Autonomia", ylab = "Peso do Veículo")
```

```{r}

```
