---
title: "Probabilidade"
author: "Marcelo"
date: "06/04/2021"
output: html_document
---

# Probabilidade
* Medir a incerteza
* Valor numérico entre 0 e 1
* *Probabilidade* a medida da *possibilidade* de um evento ocorrer
  * Há 60% de *probabilidade* de chuva amanhã
  * Há mais *possibilidade* de que chove do que não chova

## Experimento
* Medir ou observar uma atividade com o objetivo de coletar dados

## Espaço amostral
* Todos os resultados possíveis

## Evento
* Um ou mais resultados de um experimento

## Probabilidade clássica
* Usada quando sabemos o número de possíveis resultados
  * *P(A) = S/N*

## Probabilidade empírica
* Quando não sabemos os possíveis resultados
  * *P(A) = Frequencia do evento A / Número de observações*
  
* Supondo que 100 pessoas entraram na loja e 15 compraram 
  * *P(A) = 15/100*

## Probabilidade empírica
  * Quando não da para usar probabilidade clássica e empírica
  * Usamos o julgamento

## Múltiplos eventos
  * Intersecção de evento - A E B ao mesmo tempo
  * União - OU
  * Adição de eventos
    * Eventos mutuamente exclusivos - Não pode ocorer ao mesmo tempo
      * *P = P(a) + P(b)*
    * Eventos não exclusivos - Não pode ocorer ao mesmo tempo
      * *P = P(a) + P(b) - P(a e b)*
## Variaveís aleatórias
  * Discretas
    * Números inteiros baseados em resultados do experimentos
  * Contínuas
    * Números que podem assumir qualquer número em um intervalo
      * Tempo de duração de voo
      * Tempo gasto por um cliente em um telefone
      * Reais, que podem ser medidos e não contados

## Tipo de distribuição
  * Objetivo - associar uma probabilidade a cada resultado numérico
  * Pode ser discreta ou continua

## Distribuição binominal
* *Para variáveis discretas*
* Quando o experimento apresenta sucesso ou fracasso
* O cliente que entrou na loja que adquiriu um plano ?
  * Resposta sim ou não
  * Probabilidade de sucesso - p = 1 - q
  * observações são indepententes
  * A Média de uma Distribuição Binomial, representa a média de longo prazo de sucessos esperados, baseado no número de observações.
* A Variância de uma Distribuição Binomial, representa a variação que existe no número de sucessos (p) sobre um número (n) de observações.

```{r}
# Para este exemplo, vamos chamar um sucesso um ataque fatal (p = 0.04). 
# Temos n = 5 pacientes e queremos saber a probabilidade de que todos sobrevivam ou, em outras palavras, 
# que nenhum seja fatal (0 sucessos).

# X = Número de sobreviventes ao ataque
# p = 0.04
# n = 5
# dbinom(X, n, p)
?dbinom
a <- dbinom(0, 5, 0.04)
print(a)

# Desenhando a distribuição de probabilidades
graph <- function(n,p){
  x <- dbinom(0:n, size = n, prob = p)
  barplot(x,ylim=c(0,1),names.arg=0:n,
          main=sprintf(paste('Distribuição Binomial (n,p) ',n,p,sep=',')))
}
graph(5,0.04)
```

## Distribuição Poison
* *Para variáveis discretas*
* Calcular certo númeto de eventos em um intervalo de tempo e espaço
* Quantidade de clientes que entrará na próxima hora
* Dado que a taxa de eventos por unidade é constante e os eventos ocorrem de modo independente.

```{r}

# Exemplo: Considere um processo que têm uma taxa de 0,5 defeitos por unidade. 
# Qual a probabilidade de uma unidade apresentar dois defeitos? E nenhum defeito?
?dpois
dpois(2, 0.5)
dpois(0, 0.5)
```
## Distribuição Contínuas
* Distribuição *normal*
  * Quando os dados tendem a estar próximas do centro
* Distribuição *exponencial*
  * Quando temos desprooporção entre os dados
* Distribuição *uniforme*
  * Descreve dados com as mesmas chances de ocorrer
  
## Distribuição normal
* A Distribuição Normal, ou Gaussiana, é a mais importante distribuição contínua. 
* Isso por conta de vários fatores, entre eles, o teorema central do limite, o qual é um resultado essencial 
* em aplicações práticas e teóricas, pois garante que, mesmo que os dados não sejam distribuídos segundo uma normal 
* A média dos dados converge para uma distribuição normal conforme o número de dados aumenta.

* O R inclui funcionalidades para operações com distribuições de probabilidades. 
* Para cada distribuição há 4 operações básicas indicadas pelas letras:

* d: calcula a densidade de probabilidade f(x) no ponto
* p: calcula a função de probabilidade acumulada F(x) no ponto
* q: calcula o quantil correspondente a uma dada probabilidade
* r: retira uma amostra da distribuição

* Para utlizar as funções combina-se uma das letras acima com uma abreviatura do nome da distribuição. 
* Por exemplo, para calcular probabilidades usamos: pnorm para normal, pexp para exponencial, 
* pbinom para binomial, ppois para Poisson e assim por diante.

* x <- rnorm(n, mean, sd)
* Onde n é o tamanho da amostra e mean e sd são parâmetros opcionais relacionados à média e desvio padrão, 
* respectivamente.

```{r}
x <- rnorm(100)
hist(x)
```

* Densidade
  * Observe que o gráfico gerado assemelha-se a uma Gaussiana e não apresenta assimentria. 
  * Quando o gráfico da distribuição possui tal forma, há grandes chances de se tratar de uma distribuição normal.

```{r}
x <- seq(-6, 6, by=0.01)
y <- dnorm(x)
plot(x, y, type="l")
```






