---
title: "Estatistica Descritiva"
author: "Marcelo"
date: "02/04/2021"
output:
  html_document:
    df_print: paged
---

# Estatística descritiva
* Compreender os dados 
* Etapa inicial de análise de para descrever e resumir os dados
* Podemos usar 2 tipos de medida
  * Média/mediana/moda
  * Valor máximo e mínimo
  * Amplitude


## Medidas de tendência central

### Média aritimérica

```{r}
media = c(10,20,30,40,50)
print(mean(media))
```

### Mediana

```{r}
mediana = c(10,20,30,40,50)
print(median(mediana))
```
### Moda
  * Não afetada por valores extremos
  * A medida pode ser multi ou bimodal - sendo assim pode representar um erro onde duas populações foram misturadas
  
```{r}
moda = function(dados){
  vector = table(as.vector(dados))
  names(vector)[vector == max(vector)]
}
moda(c(10,10,20,20,20,20,30,40))
```
### Amplitudade
*Valores máximos e mínimos

```{r}
list_amplitude = c(10,10,20,20,20,20,30,40)
print(diff(range(list_amplitude)))
```
## Medidas de posição
* Quando o número de obseevações é muito grande
* Quartil - Divide a distribuição em quartro partes
  * Primeiro quartil - todos os valores abaixo de 25%
  * Segundo quartil  - todos os valores que tem 50% dos dados antes dele - corresponde a mediana
  * Terceito quartil - 75%
  * Quarto quartil   - 100%
  
```{r}
list_quartil = c(54, 55, 56, 57, 58, 59, 60, 61, 62, 63,64)
quantile(list_quartil)
```
* Percentis - quando quer agrupar em partes absolutas - divide em 100 partes iguais
  * calcular o número cujo valor correponde a 10% da fila
  
```{r}
list_quartil = c(54, 55, 56, 57, 58, 59, 60, 61, 62, 63,64)
quantile(list_quartil,c(.10))
```
## Medidas de dispersão 

### Desvio padrão 
* Ajudar a calcular valores que saem muito da media dos valores
* Calculando a variabilidade para validar a remoção de valores extremos
* Validando maior variabilidade

```{r}
Maq1 = c(181.9, 180.8, 181.9, 180.2, 181.4)
Maq2 = c(180.1, 181.8, 181.5, 181.2, 182.4)
Maq3 = c(182.1, 183.7, 182.1, 180.2, 181.9)

sd(Maq1)
sd(Maq2)
sd(Maq3)

```

### Variância
* Variância ajudar na consideração de valores negativos
* Ajuda com que a descrepância dos dados fique mais perceptível


```{r}
Maq1 = c(181.9, 180.8, 181.9, 180.2, 181.4)
Maq2 = c(180.1, 181.8, 181.5, 181.2, 182.4)
Maq3 = c(182.1, 183.7, 182.1, 180.2, 181.9)


var(Maq1) 
var(Maq2)
var(Maq3)
```

## Coeficiente de variação
* Indica o desvio padrão em termos de percentual com relação a sua saída da média
* CV alto - alta variabilidade - pode indicar menor consistência dos dados 
* CV baixo - baixa variabilidade
* Podems comparar entre 2 conjuntos de dados
* (desvio_padrao/media)*100









