---
title: "Representaçãp Gráfica"
author: "Marcelo"
date: "03/04/2021"
output: html_document
---

# Representação gráfica dos dados 
*Não precisa ser elegante ana análise somente tem que ser útil

## Histograma
* Representa distribuição de frequência em várias classes
* Soma da área deve ser igual a 1
* Manualmente se faz necessário 
  * Ordenar
  * Encontrar a amplitude toral 
  * Estimar número de classes 
  * Contar observações
  * Determinar frequência relativa do intervalo
  * Construir o gŕafico
* Simulando acidentes diários no gráfico abaixo


```{r}
dados = c(18, 20, 20, 21, 22, 24, 25, 25, 26, 27, 29, 29, 
          30, 30, 31, 31, 32, 33, 34, 35, 36, 36, 37, 37, 
          37, 37, 38, 38, 38, 40, 41, 43, 44, 44, 45, 45, 
          45, 46, 47, 48, 49, 50, 51, 53, 54, 54, 56, 58, 62, 65)
hist(dados, main = "Número de acidentes diários", xlab = 'Acidentes', ylab = 'Frequência', breaks = 5)

```

## Coeficiente de simetria
* Histogramas podem ser simétricos ou assimétricos
* Se estiver assimétrico deve ser tratado antes de passar para o modelo de dados 
* É o que permite dizer se uma distribuição é assimétrica ou não


```{r}
#Histograma mostra o que parece ser uma assimetria
dados_assimetria = c(18, 20, 20, 21, 22, 24, 25, 25, 26, 27, 29, 29, 
          30, 30, 31, 31, 32, 33, 34, 35, 36, 36, 37, 37, 
          37, 37, 38, 38, 38, 40, 41, 43, 44, 44, 45, 45, 
          45, 46, 47, 48, 49, 50, 51, 53, 54, 54, 56, 58, 62, 65)

hist(dados_assimetria, main = "Número de Acidentes Diários", xlab = "Acidentes", ylab = "Frequência")
```

* A análise abaixo não mostra muito bem a assimetria

```{r}
mean(dados_assimetria)
sd(dados_assimetria)
median(dados_assimetria)
```

* Utilizo a função skewness do pacote moment para validar o desvio
* Quanto mais próximo de zero mais simétrico 
* '< 0' - Cauda esqueda é maior que o direito
* '> 0' - Cauda do lado direito maior que do esquedo
* O índice abaixo mostra uma assimetria

```{r}
library(moments)
dados_coeficiente = rnorm(1000)
SK = skewness(dados_coeficiente)
hist(dados_coeficiente)
print(SK)
```
* Coeficiente de kurtose
  * Mostrar curva se está achatado ou correto 
  * Para cima ou para baixo
  * CK = 0 - Distribuição normal
  * Ck < 0 - Cauda mais leve que o normal
  * CK > 0 - Cauda mais pesada que o normal
  * O coeficiente é igual a 2.37652 a diferenca disso que deve ser consideradada
  
```{r}
library(moments)
dados_coeficiente_kurtose = rnorm(1000)
CK = kurtosis(dados_coeficiente_kurtose)
print(CK - 2.37652)
```


```{r}
library(ggplot2)
datasim <- data.frame(dados_coeficiente_kurtose)
ggplot(datasim, aes(x = dados_coeficiente_kurtose), binwidth = 2) + 
  geom_histogram(aes(y = ..density..), fill = 'red', alpha = 0.5) + 
  geom_density(colour = 'blue') + xlab(expression(bold('Dados'))) + 
  ylab(expression(bold('Densidade')))

```

## Boxplot
* Ajuda a verificar informações de diversos aspectos ao mesmo tempo
  * Outliers, dispersão, tendencias centrais, erros de padráo e simetria
* Formado pelo primeiro e terceiro quartis e a mediada


```{r}
dados = c(18, 20, 20, 21, 22, 24, 25, 25, 26, 27, 29, 29, 
          30, 30, 31, 31, 32, 33, 34, 35, 36, 36, 37, 37, 
          37, 37, 38, 38, 38, 40, 41, 43, 44, 44, 45, 45, 
          45, 46, 47, 48, 49, 50, 51, 53, 54, 54, 56, 58, 62, 65)

mean(dados)
sd(dados)
median(dados)
range(dados)
quantile(dados)

boxplot(dados, main = "Número de Acidentes Diários")
```